(NL) Archief van de gouverneur-generaal en raden van Indië (Hoge Regering) van de Verenigde Oostindische Compagnie en taakopvolgers, 1612-1812
Nationaal Archief van de Republiek Indonesie
- Verslaglegging, 1612 - 1812; VL; 179 inv.nrs, papier
  - Dagregisters, 1640 - 1806; DR; 167 inv.nrs, bestaande uit 1 omslag, 165 delen, 1 pak
    - 1764 januari 1 - 1764 december 31, 1764-1-1 - 1764-12-31; 2594
    - 1768 januari 1 - 1768 december 31, 1768-1-1 - 1768-12-31; 2595
    - 1769 januari 1 - 1769 december 31, 1769-1-1 - 1769-12-31; 2596
    - 1770 januari 1 - 1770 december 31, 1770-1-1 - 1770-12-31; 2597
    - 1771 januari 1 - 1771 december 31, 1771-1-1 - 1771-12-31; 2598
    - 1772 januari 1 - 1772 december 31, 1772-1-1 - 1772-12-31; 2599
    - 1773 januari 1 - 1773 december 31, 1773-1-1 - 1773-12-31; 2600
    - 1774 januari 1 - 1774 december 31, 1774-1-1 - 1774-12-31; 2601
    - 1775 januari 1 - 1775 december 31, 1775-1-1 - 1775-12-31; 2602
    - 1776 januari 1 - 1776 december 31, 1776-1-1 - 1776-12-31; 2603
    - 1777 januari 1 - 1777 december 31, 1777-1-1 - 1777-12-31; 2604
    - 1778 januari 1 - 1778 december 31, 1778-1-1 - 1778-12-31; 2605
    - 1779 januari 1 - 1779 december 31, 1779-1-1 - 1779-12-31; 2606
    - 1780 januari 1 - 1780 december 31, 1780-1-1 - 1780-12-31; 2607
      Minuut Datum 1780 december 18 niet compleet.
    - 1782 januari 1 - 1782 december 31, 1782-1-1 - 1782-12-31; 2608
    - 1784 januari 1 - 1784 december 31, 1784-1-1 - 1784-12-31; 2609
    - 1787 januari 1 - 1787 december 31, 1787-1-1 - 1787-12-31; 2610
    - 1790 januari 1 - 1790 december 31, 1790-1-1 - 1790-12-31; 2611
      Minuut Datum 1782 december 30 niet compleet
    - 1791 januari 1 - 1791 december 31, 1791-1-1 - 1791-12-31; 2612
    - 1792 januari 1 - 1792 december 31, 1792-1-1 - 1792-12-31; 2613
    - 1794 januari 1 - 1794 december 31, 1794-1-1 - 1794-12-31; 2614
    - 1795 januari 1 - 1795 december 31, 1795-1-1 - 1795-12-31; 2615
    - 1796 januari 1 - 1796 december 31, 1796-1-1 - 1796-12-31; 2616
    - 1797 januari 1 - 1797 december 31, 1797-1-1 - 1797-12-31; 2617
    - 1803 januari 1 - 1803 december 31, 1803-1-1 - 1803-12-31; 2618
      Met inhoudsopgave; deels zonder paginaverwijzing.
    - 1804 januari 1 - 1804 december 31, 1804-1-1 - 1804-12-31; 2619
    - 1805 januari 1 - 1805 december 31, 1805-1-1 - 1805-12-31; 2620
    - 1806 januari 1 - 1806 december 31, 1806-1-1 - 1806-12-31; 2621
    - 1807 januari 1 - 1807 december 31, 1807-1-1 - 1807-12-31; 2622
      Jaartal veranderd van 1806 naar 1807. [20140718]
    - Maandelijkse 'Memories des Nouvelles' met nieuws uit Europa, Batavia en van de buitenkantoren. 1672 - 1692, 2623; 1 pak
      Deze (fragmenten van) memories werden o.a. samengesteld uit de journalen ('Dagregisters') en hadden de functie van officiële krant.